【裁判字號】    90,交上易,406
【裁判日期】    900404
【裁判案由】    過失傷害
【裁判全文】
臺灣高等法院臺中分院刑事判決                    九十年度交上易字第四六號
    上  訴  人
    即  被  告  甲○○
右上訴人因過失傷害案件，不服臺灣臺中地方法院八十九年度交易字第六四六號中華
民國九十年一月五日第一審判決（起訴案號：臺灣臺中地方法院檢察署八十八年度調
偵字第三五五號），提起上訴，本院判決如左：
      主  文
原判決撤銷。
甲○○從事業務之人，因業務上之過失傷害人，處有期徒刑伍月，如易科罰金，以
佰元折算壹日。
      事實及理由
一、本案經本院審理結果，認第一審判決除被告甲○○因犯業務上之過失傷害罪，原
    審未及適用修正後刑法第四十一條第一項規定諭知易科罰金之折算標準，尚有未
    當，應予撤銷，而由本院在判決主文、理由欄增列被告甲○○業務上之過失傷害
    罪刑易科罰金之折算標準暨在據上論斷欄記載刑法第二條第一項前段及修正後刑
    法第四十一條第一項外，原審判決之認事用法及量刑均無不當，爰引用之（如附
    件）。
二、上訴人即被告甲○○就被訴業務上之過失傷害罪未提出其他有利之證據及辯解，
    原審以被告犯業務上之過失傷害罪事證明確，予以論罪科刑，固非無見，惟查刑
    法第四十一條已於民國九十年一月四日修正第一項為「犯最重本刑為五年以下有
    期徒刑以下之刑之罪，而受六個月以下有期徒刑或拘役之宣告，因身體、教育、
    職業、家庭之關係或其他正當事由，執行顯有困難者，得以一元以上三元以下折
    算一日，易科罰金。但確因不執行所宣告之刑，難收矯正之效，或難以維持法秩
    序者，不在此限。」，並於同年月十日經總統公布施行，而刑法第二百八十四條
    第二項之業務上過失傷害罪係最重法定本刑五年以下有期徒刑之罪，原審判處被
    告有期徒刑五月，惟未及適用新法諭知易科罰金之折算標準，尚有未洽，被告於
    行為後，在本院審理期間，法律既有變更，自有新舊法比較問題，本院自應適用
    刑法第二條第一項前段及修正後刑法第四十一條第一項規定處斷之，是此部分原
    審判決即屬無可維持，被告上訴意旨主張原審判決量刑過重云云雖無可採，然原
    審判決既有前揭可議之處，即應由本院就此部分予以撤銷改判，審酌被告過失程
    度、所生之危害、肇事後表示願意以新臺幣四十萬元賠償告訴人，已有和解之誠
    意，惟因告訴人要求以一百八十萬元始願和解等一切情狀，判處如主文第二項所
    示之刑，並諭知易科罰金折算之標準，以示懲儆。
據上論結，應依刑事訴訟法第三百六十九條第一項前段、第三百六十四條、第二百九
十九條第一項前段，刑法第二百八十四條第二項前段，修正後刑法第四十一條第一項
，罰金罰鍰提高標準條例第一條前段、第二條，判決如主文。
本案經檢察官乙○○到庭執行職務。
中      華      民      國    九十      年      四      月     四       日
                              臺灣高等法院臺中分院刑事第五庭
                                    審判長法  官  姚  勳  昌
                                          法  官  胡  森  田
                                          法  官  郭  同  奇
右正本證明與原本無異。
不得上訴。
                                          書記官  陳  如  慧
中      華      民      國    九十    年      四     月    六        日
                                                                     Ａ
附錄論罪科刑法條全文
中華民國刑法第二百八十四條第二項：從事業務之人，因業務上之過失傷害人者，處
一年以下有期徒刑、拘役或一千元以下罰金，致重傷者，處三年以下有期徒刑、拘役
或二千元以下罰金。


司法院資訊處製作；財團法人民間司法改革基金會備份。
